---
title: "Utiliser jury"
author: "Alain Danet"
date: "`r Sys.Date()`"
output: rmarkdown::html_vignette
vignette: >
  %\VignetteIndexEntry{Utiliser jury}
  %\VignetteEngine{knitr::rmarkdown}
  %\VignetteEncoding{UTF-8}
---

Le but du package `jury` est de fournir un moyen pratique de vérifier si la
composition de son jury de thèse est conforme aux règles étiquetées par
l'Université de Montpellier (et à fortiori, elle doivent être les même pour les
autres universités). Les règles de composition des jurys de thèse pour la
délivrance d'un diplôme national de doctorat sont basées sur un
 [arrêté du 25 mai 2016](https://www.legifrance.gouv.fr/affichTexte.do?cidTexte=JORFTEXT000032587086).

En plus de pouvoir vérifier la composition d'un jury de thèse (`jury_check()`), `jury` peut
également retourner la liste des combinaisons de jury de thèse valide et les
classer par ordre de préférence (`jury_check_all()`) à partir d'une liste
de personnes susceptibles de faire partie de votre jury de thèse.

## Format du jeu de données

Pour générer une composition de jury, on peut créer un objet de classe `tibble` ou
`data.frame` comme le jeu de données donné comme exemple. Pour voir le détail
des différentes catégories, on peut se référer à l'aide de la fonction
`?jury_check()` 

```{r}
library(jury)
data(jury_example)
str(jury_example)
```

## Vérifier une composition de jury

On peut vérifier la composition de son jury de thèse avec la fonction
`jury_check()` qui renvoie un message indiquant si la composition semble valide
ou non.

### Exemple valide

```{r}
jury_check(jury_example)

```

### Exemple non valide

Si on modifie la composition de jury de manière à la rendre non conforme, la
fonction le signalera par une erreur.

```{r, error = TRUE}
## Mettons moins de personnes extérieures que requis   
jury_bad_nb_loc <- dplyr::mutate(jury_example, 
    local = c("Local", "Local", "Extérieur", "Extérieur", "Local", "Local"))
str(jury_bad_nb_loc)
jury_check(jury_bad_nb_loc)

##... Ou un rapporteur sans HDR
jury_bad_hdr_rap <- dplyr::mutate(jury_example, 
    hdr = c("Non", "Non", "Équivalent", "Non", "Oui", "Non"))
str(jury_bad_hdr_rap)
jury_check(jury_bad_hdr_rap)
```

## Construire une liste de jury valide

On peut également fournir une liste de personnes que l'on voudrait
potentiellement dans son jury et la laisser `jury_check_all()` renvoyer les
combinaisons des personnes constituant un jury de thèse valide. On peut
également spécifier une colonne `préférence` où l'on peut mettre un score à
chacun des personnes. Les compositions de jury de thèse valides seront ensuite
affichées par ordre de la somme des préférences des personnes qui la compose.      

```{r}
data(people_suggestion)
str(people_suggestion)
```

```{r}
valid_jury <- jury_check_all(people_suggestion, n = 5) 
summary(valid_jury)
```

On peut ensuite afficher les combinaisons de jury valides.

```{r}
# Les trois premiers 
print(valid_jury, n = 3)

# Les cinq premiers
print(valid_jury, n = 5)
```



